【裁判字號】    89,上易,285
【裁判日期】    890408
【裁判案由】    詐欺
【裁判全文】
臺灣高等法院高雄分院刑事判決    八十九年度上易字第二八五號
    上  訴  人  乙○○
    即  被  告
右上訴人因詐欺案件，不服臺灣高雄地方法院八十八年度易字第四一二八號中華民國
八十八年十二月二十九日第一審判決（起訴案號：臺灣高雄地方法院檢察署八十八年
度偵緝字第二五七號），提起上訴，本院判決如左：
      主  文
上訴駁回。
      事  實
一、乙○○原係丙○○在高雄市○○○路二四五號所經營之尚峰汽車甲司之員工，於
    民國（以下同）八十七年初即因負債累累，經濟陷入窘境，適有黃左源持其所有
    坐落高雄市○○區○○段二小段一六一五之七地號土地及其上建物即門牌號碼高
    雄市○○街二十一巷五號五樓房屋之土地、建物所有權狀，委由乙○○代售，乙
    ○○見有機可乘，竟萌為自己不法所有之意圖，於八十七年一月十五日，持上開
    黃左源所有之不動產所有權狀，至高雄市○○○路二四五號尚峰汽車甲司，向丙
    ○○佯稱：前開房地係其所有，信託登記於黃左源名下，願以新台幣（以下同）
    二百萬元之代價求售等語，致丙○○陷於錯誤，於當日與乙○○簽約購買上開房
    地，並即交付定金三十萬元，雙方並約定於同年一月十八日交付尾款，辦理過戶
    。詎乙○○得款後即避不見面，丙○○遍尋無著，經詢問黃左源後，始知受騙。
二、案經丙○○訴請臺灣高雄地方法院檢察署檢察官偵查起訴。
      理  由
一、上訴人即被告乙○○並未於本院審判期日到庭，惟其於本院調查時，矢口否認有
    何詐欺之犯行，辯稱：三十萬元是丙○○代我還給地下錢莊之錢，並非我對其施
    用詐術所致云云，惟查，右揭事實，業據告訴人丙○○指訴綦詳，並經證人楊順
    天於偵查中證述屬實，復有土地暨建物所有權狀影本、買賣契約書等附卷可稽。
    ，且被告亦不否認於前開時、地，持黃左源委託其代售之不動產所有權狀，向丙
    ○○詐稱係其自己所有，願以二百萬元之代價求售等情，而告訴人確有支付三十
    萬元房地價款與被告，縱該款果於事後為地下錢莊取走，然告訴人與被告非親非
    故，如非交付房價，何願支付三十萬元。被告明知上開房地非其所有，而仍以自
    己名義出售該房地，並向告訴人取得定金，嗣後避不見面，其有施用詐術及不法
    所有之意圖，至堪認定。綜上所述，本件事證明確，被告所辯係卸責之詞，不足
    採信，犯行堪以認定。
二、核被告乙○○所為，係犯刑法第三百三十九條第一項之詐欺取財罪。
三、原審因而適用刑法第三百三十九條第一項、罰金罰鍰提高標準條例第一條前段之
    規定，並審酌被告尚無前科，犯罪所得為三十萬元，且尚未與告訴人達成和解等
    一切情狀，量處有期徒刑四月，其認事用法，均無不合，量刑亦屬適當。被告上
    訴意旨，否認犯罪，指摘原判決為不當，並無理由，應予駁回。
四、被告乙○○經合法傳喚，無正當理由而不到庭，爰不待其陳述，逕行判決。
據上論結，應依刑事訴訟法第三百六十八條、第三百七十一條，判決如主文。
本案經檢察官林炳雄到庭執行職務。
中    華    民    國     八十九     年       四       月     八     日
                              臺灣高等法院高雄分院刑事第七庭
                                  審判長法官  王光照
                                        法官  黃仁松
                                        法官  黃憲文
右正本證明與原本無異。
不得上訴。
                                      書記官  黃全忠
中    華    民    國     八十九     年       四       月    十一    日
附錄：本判決論罪科刑法條：
刑法第三百三十九條第一項
意圖為自己或第三人不法之所有，以詐術使人將本人或第三人之物交付者，處五年以
下有期徒刑、拘役或科或併科一千元以下罰金。
                                                                        Ｄ


司法院資訊處製作；財團法人民間司法改革基金會備份。
